臺灣臺北地方法院刑事判決　　　　　　　 96年度易字第124號
公　訴　人　臺灣臺北地方法院檢察署檢察官
被　　　告　甲○○
　　　　　　　　　　　樓
上列被告因違反毒品危害防制條例案件，經檢察官提起公訴（95
年度毒偵字第3371號），嗣被告於準備程序為有罪之陳述，本院
合議庭裁定認本件宜由受命法官獨任進行簡式審判程序，判決如
下：
    主  文
甲○○施用第二級毒品，處有期徒刑參月，如易科罰金，以新臺
幣壹仟元折算壹日。扣案之含甲基安非他命、N,N-二甲基安非他
命成分之白色透明晶體貳包及含甲基安非他命、N,N-二甲基安非
他命、安非他命成分之白色透明晶體壹包（總淨重壹點零肆公克
，驗餘總淨重壹點零壹公克），均沒收銷燬；放置上開白色透明
晶體之空包裝袋參只，均沒收之。
    事  實
一、甲○○前於民國95年07月間，因違反毒品危害防制條例案件
    ，經臺灣板橋地方法院95年度毒聲字第1501號裁定入觀察勒
    戒處所觀察勒戒，嗣後因無繼續施用傾向，於95年09月14日
    出勒戒所，並經臺灣板橋地方法院檢察署檢察官於同日以95
    年度毒偵字第5362號為不起訴處分。詎甲○○仍不知悔改，
    於95年12月1日凌晨0時許，在臺北市○○區○○路中央市場
    內，將安非他命放入自製玻璃球吸食器內，加熱後吸食其產
    生之煙霧之方式，施用第二級毒品安非他命一次。嗣於95年
    12月2日下午2時40分許，經警在臺北市○○區○○路385之4
    號前查獲，並扣得含甲基安非他命、N,N-二甲基安非他命成
    分之白色透明晶體2 包及含甲基安非他命、N,N-二甲基安非
    他命、安非他命成分之白色透明晶體1包（總淨重1.04公克
    ，驗餘總淨重1.01公克）。
二、案經臺北市政府警察局萬華分局報告臺灣臺北地方法院檢察
    署檢察官偵查起訴。
    理  由
一、上開施用第二級毒品之犯罪事實，業據被告甲○○於警詢、
    偵查中本院準備程序及審理時坦承不諱（見偵查卷第7、8、
    27、28頁，本院準備程序及審理筆錄），並有下列事證可稽
    ：
  (一)被告於95年12月02日14時40分許為警查獲後，經警採尿送驗
    ，以氣相層析質譜儀法確認檢驗結果，呈甲基安非他命及安
    非他命陽性反應，此有臺灣尖端先進生技醫藥股份有限公司
    95年12月08日所出具之濫用藥物檢驗報告、臺北市政府警察
    局偵辦毒品案件尿液檢體委驗單、尿液採樣書附卷可稽（見
    偵查卷第35、36、22頁）。又被告當日為警查獲時，扣得白
    色透明晶體3 包，經臺北市政府警察局予以編號1至3，以氣
    相層析質譜儀分析法確認檢驗結果，均檢出含第二級毒品甲
    基安非他命、N,N-二甲基安非他命成分，另編號1 證物，亦
    檢出第二級毒品安非他命成分，總淨重1.04公克，各取0.01
    公克化驗，餘1.01公克，此有臺北市政府警察局96年2月7日
    鑑驗通知書在卷可考（見本院卷）。此外，復有搜索筆錄及
    扣押物品目錄表、前開扣案物品照片1 幀附卷可參（見偵查
    卷第11至13、15、17頁）。
  (二)被告前於95年07月間，因違反毒品危害防制條例案件，經臺
    灣板橋地方法院95年度毒聲字第1501號裁定入觀察勒戒處所
    觀察勒戒，嗣後因無繼續施用傾向，於95年09月14日出勒戒
    所，並經臺灣板橋地方法院檢察署檢察官於同日以95年度毒
    偵字第5362號為不起訴處分之情，有上開不起訴處分書、臺
    灣高等法院被告前案紀錄表附卷可憑。
  (三)綜上，足認被告任意性自白與事實相符，本件事證明確，被
    告觀察勒戒執行完畢五年內再犯本件施用第二級毒品犯行可
    以認定。
二、核被告所為，係犯毒品危害防制條例第10條第2 項施用第二
    級毒品罪。其於施用第二級毒品前後之持有第二級毒品犯行
    ，為其施用之高度行為所吸收，不另論罪。爰審酌被告前經
    觀察勒戒後，猶未戒除施用毒品之惡習，其抗拒毒品之意志
    力顯然薄弱，惟念及被告施用毒品僅戕害個人之身體、健康
    ，且犯罪後尚能坦承犯行，尚稱有悔意之態度等一切情狀，
    量處如主文所示之刑，並諭知易科罰金之折算標準。又扣案
    含甲基安非他命、N,N-二甲基安非他命成分之白色透明晶體
    2 包及含甲基安非他命、N,N-二甲基安非他命、安非他命成
    分之白色透明晶體1包（總淨重1.04 公克，驗餘總淨重1.01
    公克），應依毒品危害防制條例第18條第1 項前段之規定，
    沒收銷燬之，另扣案包裝上開白色透明晶體之空包裝袋3 只
    ，係用於包裹毒品之外包裝，以防毒品裸露、潮濕，便於攜
    帶施用，為預備供被告施用毒品所用之物，且屬被告所有等
    情，業據被告供承在卷，爰依刑法第38條第1項第2款規定沒
    收之。
據上論斷，應依刑事訴訟法第273條之1第1項、第299條第1 項前
段，毒品危害防制條例第10條第2項、第18條第1項前段，刑法第
11條、第41條第1項前段、第38條第1項第2款，判決如主文。
本案經檢察官江貞諭到庭執行職務
中　　華　　民　　國　　96　　年　　3 　　月　　30　　日
　　　　　　　　　刑事第五庭    法　官　賴秀蘭
以上正本證明與原本無異。
如不服本判決，應於判決送達後10日內，向本院提出上訴狀。
　　　　　　　　　　　　　　　　書記官　游秀珠
中　　華　　民　　國　　96　　年　　4 　　月　　4 　　日
附錄本案論罪科刑法條：
毒品危害防制條例第10條
施用第一級毒品者，處 6 月以上 5 年以下有期徒刑。
施用第二級毒品者，處 3 年以下有期徒刑。
